【裁判字號】    98,台抗,18
【裁判日期】    980115
【裁判案由】    聲請假扣押強制執行聲明異議
【裁判全文】
最高法院民事裁定                九十八年度台抗字第一八號
再 抗告 人  甲○○
代  理  人  張訓嘉律師
            何嘉昇律師
上列再抗告人因債權人乙○○與債務人林品序等間聲請假扣押強
制執行事件，聲明異議，對於中華民國九十七年九月三十日台灣
高等法院裁定（九十七年度抗字第一四七八號），提起再抗告，
本院裁定如下：
    主  文
再抗告駁回。
再抗告程序費用由再抗告人負擔。
    理  由
本件再抗告人對於台灣台北地方法院民事執行處（下稱執行法院
）以九十六年度執全字第二三六六號聲請假扣押強制執行事件查
封債務人林品序、林品蕙、林品甫及林莊潔等四人（下稱林品序
等四人）就如原裁定附表（下稱附表）一所示建物公同共有之權
利，及扣押林品序等四人得領取之台灣台北地方法院九十六年度
存字第四三一六號清償提存事件提存物新台幣二百八十四萬一千
七百四十九元本息，暨囑託台灣宜蘭地方法院查封林品序等四人
就如附表二所示土地與建物公同共有之權利，聲明異議，經執行
法院裁定駁回後，不服該裁定，提起抗告。原法院以：如附表一
、二所示之不動產為林品序等四人之被繼承人林文章、再抗告人
及第三人林素如、林輝洽公同共有，有土地及建物登記謄本可稽
，林品序等四人本於繼承取得林文章就該等不動產之權利，具有
財產上之價值，自得以之為假扣押強制執行程序之查封標的。又
上開提存物與如附表二所示編號８之土地及編號１之建物係屬不
同之執行標的物，若無超額執行之情形，亦得對之扣押。從而再
抗告人對前開查封及扣押程序聲明異議，即屬無據，不應准許，
因而維持執行法院所為聲明異議駁回之裁定，駁回再抗告人之抗
告，經核並無適用法規顯有錯誤之情事。按公同共有物未分割前
，公同共有人中一人之債權人，雖不得對於公同共有物聲請強制
執行，但對於該公同共有人公同共有之權利，得請求執行（司法
院院字第一○五四號解釋(二)參照），是得與公同關係分離之權利
（即與公同共有財產本體分離之權利），本得為強制執行之標的
，即難謂無扣押之實益。執行法院查封（囑託查封）林品序等四
人對於如附表一、二所示不動產公同共有之權利，依上說明，並
無不合。再抗告意旨，指摘原裁定不當，聲明廢棄，難認為有理
由。
據上論結，本件再抗告為無理由。依強制執行法第三十條之一，
民事訴訟法第四百九十五條之一第二項、第四百八十一條、第四
百四十九條第一項、第九十五條、第七十八條，裁定如主文。
中    華    民    國  九十八  年    一    月   十五   日
                      最高法院民事第七庭
                          審判長法官  劉  福  來
                                法官  陳  國  禎
                                法官  陳  重  瑜
                                法官  吳  麗  女
                                法官  簡  清  忠
      本件正本證明與原本無異
                                      書  記  官
中    華    民    國  九十八  年    二    月    三    日
                                                      V


司法院資訊處製作；財團法人民間司法改革基金會備份。
